【裁判字號】    89,親,19
【裁判日期】    890720
【裁判案由】    否認婚生子女
【裁判全文】
臺灣花蓮地方法院民事判決  八十九年度親字第十九號
    原      告  乙○○
    被      告  甲○○
                甲○○之女尚.
                        住同右.
右當事人間否認子女事件，本院判決如左：
    主      文
確認被告甲○○之女（尚未命名，民國八十八年九月二日生）並非原告與被告甲○○
之婚生女。
訴訟費用由被告負擔。
    事      實
壹、原告方面：
一、聲明：如主文所示。（見起訴狀及審卷第二三頁）
二、陳述：
    原告與被告甲○○係夫妻，育有子女四人，雙方感情原本尚稱和睦，但張女於八
    十七年三月即與原告分居，後與訴外人葉榮杰同居，並於八十八年九月二日生下
    一女（尚未命名），迨原告於同年十月十四日接獲花蓮縣瑞穗鄉戶政事務所戶籍
    登記催告書，始得知被告在外懷孕生子。但二人早未同住，甲○○之女顯非自原
    告受胎所生，為此提起本訴。（見起訴狀）
三、證據：提出出生證明書影本一份、戶籍謄本一份、花蓮縣瑞穗鄉戶政事務所戶籍
    登記催告書影本一份、台灣花蓮地方法院八十八年度玉簡字第三號刑事判決影本
    一份，並聲請訊問證人陳素梅。
貳、被告方面：
一、聲明：認諾原告之請求。
二、陳述：我們在八十六年六月就分居了，小孩不是我們生的。（見審卷第二三頁）
三、證據：聲請訊問證人陳阿妹。
     理      由
一、原告主張其與被告係夫妻，與被告分居後，被告在外生下一女之事，此為被告所
    自認（見審卷第二三頁），並有出生證明書影本一份、花蓮縣瑞穗鄉戶政事務所
    戶籍登記催告書影本一份、台灣花蓮地方法院八十八年度玉簡字第三號刑事判決
    影本一份可證；且上述出生證明即記載女嬰係父親係葉榮杰。再者，證人即原告
    之母陳素梅證稱，自八十六年起，二人就已經分開，後來都沒有住在一起，我和
    原告住在一起（見審卷第二九頁）。證人即被告二嫂陳阿妹證稱，他們二人在八
    十六年就分開，沒有住在一起，我是另外住，那段時間被告有時回娘家住，有時
    去我們家玩住二、三天，她都沒有回到原告那邊住（見同頁）。堪認原告主張被
    告於受胎期間並未與原告同住一事，確屬實情。
二、按民法第一千零六十三條第一項推定之婚生子女，如夫妻之一方能證明妻非自夫
    受胎者，得於知悉子女出生之日起，一年內提起否認之訴，同條第二項定有明文
    。查被告甲○○受胎並於右述時間生下女嬰，原告出生後一年內提起本訴，合於
    法律規定，應予准許，爰判決如主文第一項所示。
三、據上論結，本件原告之訴為有理由，依民事訴訟法第八十五條第一項前段、第七
    十八條（被告甲○○雖認諾原告之請求，但原告必須依法起訴確認親子關係始能
    釐清問題，故原告有起訴之必要，與民事訴訟法第八十條規定有別。），判決如
    主文。
中      華      民      國    八十九    年      七      月     二十     日
                                        臺灣花蓮地方法院民事庭
~B法      官  吳燁山
右正本証明與原本無異。
如對本判決不服，應於送達後廿日內，向本院提出上訴狀（應依對方人數提出影本）
~B法院書記官  連玫馨
中      華      民      國    八十九    年      七      月     二十四   日


司法院資訊處製作；財團法人民間司法改革基金會備份。
